臺灣基隆地方法院刑事判決　　　　　　　　　　　　　九十三年度訴字第七三五號
　　公　訴　人　臺灣基隆地方法院檢察署檢察官
　　被　　　告　甲○○　男　二.
右列被告因違反毒品危害防制條例案件，經檢察官提起公訴（九十三年度毒偵字第一
七四一號、第一八三二號），本院合議庭裁定由受命法官獨任進行簡式審判程序，茲
判決如左：
    主  文
甲○○連續施用第一級毒品，累犯，處有期徒刑捌月，扣案之注射針筒壹支、注射針
筒包裝袋貳個均沒收；又連續施用第二級毒品，累犯，處有期徒刑柒月。應執行有期
徒刑壹年壹月，扣案之注射針筒壹支、注射針筒包裝袋貳個均沒收。
    事  實
一、甲○○前於民國（下同）八十九年間，因偽造文書、違反毒品危害防制條例等案
    件，分別經法院判處有期徒刑三月、六月、四月，合併應執行刑十一月，於九十
    年十一月二十八日假釋出監，於九十一年二月十三日假釋期滿未經撤銷以已執行
    論。
二、甲○○因施用第二級毒品安非他命案件，經觀察勒戒後，認無繼續施用毒品傾向
    ，由臺灣基隆地方法院檢察署檢察官於八十七年九月二十二日，以八十七年度偵
    字第三九七０號不起訴處分確定後，又因施用第一級、第二級毒品案件，經觀察
    勒戒後，認有繼續施用毒品傾向，先送強制戒治，並由臺灣基隆地方法院檢察署
    檢察官以八十八年度偵字第一五七七號、偵緝字第五三號提起公訴，本院於八十
    八年七月八日，以八十八年度訴字第一三八號判處有期徒刑四月確定；嗣再因施
    用第一級、第二級毒品案件，經臺灣基隆地方法院檢察署檢察官以八十九年度毒
    偵字第一一二０號提起公訴，法院於八十九年十月二十日，以八十九年度上訴字
    第二四四七號判處有期徒刑八月確定。猶不知悔改，復基於施用第一級毒品海洛
    因之概括犯意，自九十三年三月初某日起至同年十月底某日止，連續在基隆市○
    ○區○○路二十八巷三之一號二樓住處，以針筒注射方式，施用第一級毒品海洛
    因多次；復另行起意，基於施用第二級毒品安非他命之概括犯意，自九十三年四
    月中旬某日起至同年十月底某日止，亦連續在前開住處，以將毒品安非他命放入
    玻璃管內加熱產生煙霧後再予施用之方式，施用第二級毒品安非他命多次。嗣分
    別於（一）九十三年八月七日二十三時四十分許，在基隆市○○區○○路一段福
    利中心前為警路檢攔停時查獲，並扣得注射針筒一支、注射針筒包裝袋二個；（
    二）九十三年八月二十三日十九時三十分許，在基隆市○○區○○路二十八巷三
    之一號二樓住處為警持本院法官核發之搜索票查獲，並扣得注射針筒一支；（三
    ）九十三年八月二十七日十四時三十分許，在基隆市○○區○○路二十八巷三之
    一號二樓住處為警持本院法官核發之搜索票前往搜索，但未遇甲○○，另扣得高
    仕勳所有之第一級毒品海洛因毛重０、二八公克（扣押在高仕勳案卷內）。
三、案經基隆市警察局第一分局、第四分局報請台灣基隆地方法院檢察署檢察官偵查
    起訴。
    理  由
一、本件被告甲○○所犯者非為死刑、無期徒刑、最輕本刑為三年以上有期徒刑之罪
    或高等法院管轄第一審案件，其於準備程序進行中，先就被訴事實為有罪之陳述
    ，經告知其簡式審判程序之旨，並聽取公訴人之意見後，本院依刑事訴訟法第二
    百七十三條之一第一項之規定，裁定由受命法官獨任進行簡式審判程序，合先敘
    明。
二、右開事實，業經被告甲○○自白不諱，且其為警查獲後，經警員採集其之尿液送
    檢驗結果，分呈安非他命陽性及嗎啡陽性反應（因海洛因於人體內會代謝成嗎啡
    ，故涉嫌海洛因之吸食者，係檢驗其尿液中之嗎啡反應）之事實，此有基隆市衛
    生局基衛檢壹字第０九三００一二一八０號檢驗成績書、台灣尖端生進生技醫藥
    股份有限公司濫用藥物檢驗報告各乙紙附卷可稽，並有扣案之注射針筒二支、注
    射針筒包裝袋二個可資佐證，其自白施用毒品之事實顯與事實相符。又被告因施
    用第二級毒品安非命案件，經觀察勒戒後，認無繼續施用毒品傾向，由臺灣基隆
    地方法院檢察署檢察官於八十七年九月二十二日，以八十七年度偵字第三九七０
    號不起訴處分確定後，又因施用第一級、第二級毒品案件，經觀察勒戒後，認有
    繼續施用毒品傾向，先送強制戒治，並由臺灣基隆地方法院檢察署檢察官以八十
    八年度偵字第一五七七號、偵緝字第五三號提起公訴，本院於八十八年七月八日
    ，以八十八年度訴字第一三八號判處有期徒刑四月確定；嗣再因施用第一級、第
    二級毒品案件，經臺灣基隆地方法院檢察署檢察官以八十九年度毒偵字第一一二
    ０號提起公訴，法院於八十九年十月二十日，以八十九年度上訴字第二四四七號
    判處有期徒刑八月確定等情，有不起訴處分書、起訴書、判決書、台灣高等法院
    被告全國前案紀錄表附卷可證。本件事證明確，被告施用毒品之犯行，洵堪認定
    。
三、核被告所為，係犯毒品危害防制條例第十條第一項之施用第一級毒品罪及第二項
    之施用第二級毒品罪。其先後多次施用第一級、第二級毒品之犯行，時間緊接，
    所犯係構成要件相同之罪名，顯係基於概括犯意反覆為之，均為連續犯，應依刑
    法第五十六條之規定，各論以一罪並依法加重其刑。未經公訴人起訴部分與前揭
    本院認定有罪部分有連續犯之裁判上一罪關係，本院自得併予審理，附此敘明。
    被告所犯上開二罪，犯意各別，構成要件互異，應分論併罰。再查，被告曾有如
    事實欄所載之犯罪科刑及執行等情，有臺灣高等法院被告全國前案紀錄表、臺灣
    高等法院檢察署刑案記錄簡覆表各乙件在卷可按，其於有期徒刑執行完畢後，五
    年內再犯有期徒刑以上之罪，為累犯，應依法遞予加重其刑。爰審酌被告犯罪之
    動機、吸食頻率、曾有施用毒品之前科仍不知悔改，一再犯下本案，惟其所犯之
    施用毒品犯行乃戕害自己身心健康等一切情狀，分別量處如主文所示之刑，並定
    應執行刑，以示儆懲。扣案之注射針筒一支、注射針筒包裝袋二個，係被告所有
    供本件犯罪所用之物，爰依刑法第三十八條第一項第二款宣告沒收；另注射針筒
    一支，非被告所有，不為沒收之宣告。
四、據上論斷，應依刑事訴訟法第二百七十三條之一第一項、第二百九十九條第一項
    前段，毒品危害防制條例第十條第一項、第二項，刑法第十一條前段、第五十六
    條、第四十七條、第五十一條第五款、第三十八條第一項第二款，判決如主文。
本案經檢察官林伯宇到庭執行職務。
中　　　華　　　民　　　國　　九十三　　年　　  十一 　 月　  十九  　　日
                                臺灣基隆地方法院刑事第二庭
                                        法      官  齊　潔
右正本證明與原本無異。
對於本件判決如有不服，應於收受送達後十日內，向本院提出上訴書狀，上訴於臺灣
高等法院，並按他造當事人之人數附具繕本。
                                        書　記　官  莊國南
中　　　華　　　民　　　國　　九十三　　年　　  十一　  月　　十九　　  日
附錄論罪法條：
毒品危害防制條例第十條第一項：
施用第一級毒品者，處六月以上五年以下有期徒刑。
毒品危害防制條例第十條第二項：
施用第二級毒品者，處三年以下有期徒刑。
